臺灣臺中地方法院民事判決　九十三年度訴字第二一四號
　　原　　　告　台中商業銀行股份有限公司豐原分公司
　　法定代理人　丁○○
　　訴訟代理人　丙○○
　　被　　　告　甲○○
　　　　　　　　乙○○
當事人間請求清償借款事件，本院於民國九十三年四月十六日言詞辯論終結，判決如
下：
    主    文
被告應連帶給付原告新臺幣壹佰柒拾陸萬陸仟肆佰零伍元，及自民國九十二年六月二
十六日起至清償日止，按年息百分之八點一計算之利息，並自民國九十二年七月二十
七日起至清償日止，逾期在六個月以內者，按上開利率百分之十；逾期超過六個月者
，按上開利率百分之二十計算之違約金。
被告甲○○應給付原告新臺幣壹拾玖萬捌仟玖佰貳拾玖元，及自民國九十二年八月二
十一日起至清償日止，按年息百分之十七點九九計算之利息，並自民國九十二年八月
二十一日起至清償日止，逾期在六個月以內者，按上開利率百分之十；逾期超過六個
月者，按上開利率百分之二十計算之違約金。
被告甲○○應給付原告新臺幣壹萬陸仟肆佰貳拾元，及自民國九十二年九月二日起至
清償日止，按年息百分之十八點九八計算之利息，並自民國九十二年九月二日起至清
償日止，逾期在六個月以內者，按上開利率百分之十；逾期超過六個月者，按上開利
率百分之二十計算之違約金。
訴訟費用由被告連帶負擔十分之九，餘由被告甲○○負擔。
    事    實
甲、原告方面：
  一、聲明：如主文所示。
  二、陳述：
    (一)被告甲○○於民國八十九年五月二十六日，邀同被告乙○○為連帶保證人，向
      原告借款新臺幣（下同）二百萬元（下稱系爭借款），約定借款期限為一百零
      四年五月二十六日，利息則按原告基本放款利率調整計算（被告違約時年息為
      百分之八點七，本件原告係依年息百分之八點一為請求），並約定被告甲○○
      於借款後應按期清償本息，倘有遲延清償之情事，全部債務視為到期，除仍按
      上開利率計息外，逾期在六個月以內者，按上開利率百分之十；逾期超過六個
      月者，按上開利率百分之二十計付違約金。詎被告甲○○於借得系爭借款後，
      自九十二年六月二十六日起即未依約繳納本息，尚積欠原告本金一百七十六萬
      六千四百零五元，及自九十二年六月二十六日起至清償日止，按年息百分之八
      點一計算之利息，並自九十二年七月二十七日起至清償日止，逾期在六個月以
      內者，按上開利率百分之十；逾期超過六個月者，按上開利率百分之二十計算
      之違約金。原告屢經催討，未獲置理。又被告乙○○為系爭借款之連帶保證人
      ，依法應負連帶履行之責。爰依消費借貸及連帶保證之法律關係，求為判決如
      主文第一項所示之本金、利息及違約金。
    (二)被告甲○○於九十二年五月二十二日向原告請領卡號為0000000000
      000000號之財吉寶VISA國際簽帳金融卡，原告於九十二年五月二十三日
      已核發前開金融卡供被告甲○○使用，約定被告甲○○得持前開金融卡至自動
      櫃員機提款向原告預借現金，額度為二十萬元，使用期限至九十三年五月二十
      三日止，利息則按年息十七點九九計算，並約定被告甲○○於借款後應按期清
      償本息，倘有遲延清償之情事，全部債務視為到期，除仍按上開利率計息外，
      逾期在六個月以內者，按上開利率百分之十；逾期超過六個月者，按上開利率
      百分之二十計付違約金。詎被告甲○○自九十二年八月二十一日起，即未依約
      清償積欠原告之借款十九萬八千九百二十九元，依約原告除得請求被告甲○○
      前開積欠原告十九萬八千九百二十九元之借款外，並得請求自九十二年八月二
      十一日起至清償日止，按年息百分之十七點九九計算之利息，及自九十二年八
      月二十一日起至清償日止，逾期在六個月以內者，按上開利率百分之十；逾期
      超過六個月者，按上開利率百分之二十計算之違約金。原告屢經催討，未獲置
      理。爰依消費借貸之法律關係，求為判決如主文第二項所示之本金、利息及違
      約金。
    (三)被告甲○○於九十二年五月二十八日向原告請領卡號為0000000000
      000000號之國際信用卡，原告於九十二年六月十六日已核發前開信用卡
      供被告甲○○使用，約定被告甲○○得持前開信用卡至特約商店簽帳消費，並
      約定被告甲○○應於每月二十日之繳款截止日前向原告清償簽帳消費款，倘有
      遲延清償之情事，除應給付積欠原告之簽帳消費款外，並應自帳單列印日起至
      清償日止，按日息萬分之五點二（即年息百分之十八點九八）計付循環信用利
      息，且自帳單列印日起至清償日止，逾期在六個月以內者，按上開利率百分之
      十；逾期超過六個月者，按上開利率百分之二十計付違約金。詎被告甲○○迄
      至九十二年九月二十日之繳款截止日，尚積欠原告簽帳消費款一萬六千四百二
      十元，及自帳單列印日即九十二年九月二日起至清償日止，按年息百分之十八
      點九八計算之循環信用利息，並自九十二年九月二日起至清償日止，逾期在六
      個月以內者，按上開利率百分之十；逾期超過六個月者，按上開利率百分之二
      十計付違約金。原告屢經催討，未獲置理。爰依信用卡契約之法律關係，求為
      判決如主文第三項所示之本金、利息及違約金。
  三、證據：提出借據、授信約定書、利率變動表、授信資料查詢單、財吉寶VISA卡
      申請書、財吉寶VISA卡契約書、信用卡申請書、信用卡契約書、信用卡帳單各
      一件為證。
乙、被告甲○○未於言詞辯論期日到場，亦未提出書狀作何聲明或陳述。
丙、被告乙○○方面：
  一、聲明：駁回原告之訴。
  二、陳述：伊與被告甲○○固有共同簽立借據及授信約定書，且被告甲○○有向原
      告借得系爭借款之情事，惟伊只是系爭借款之連帶保證人，本件原告應先向被
      告甲○○請求清償為當。
    理    由
一、被告甲○○未於言詞辯論期日到場，核無民事訴訟法第三百八十六條各款所列情
    形，爰依原告之聲請，由其一造辯論而為判決。
二、本件原告主張之前開事實，業據原告提出借據、授信約定書、利率變動表、授信
    資料查詢單、財吉寶VISA卡申請書、財吉寶VISA卡契約書、信用卡申請書、信用
    卡契約書、信用卡帳單各一件為證，且被告確有共同簽立系爭借款之借據及授信
    約定書、被告甲○○有向原告借得系爭借款之事實，復為被告乙○○所不爭執，
    應堪信原告之主張為真實。
三、按消費借貸者，謂當事人一方移轉金錢或其他代替物之所有權於他方，而約定他
    方以種類、品質、數量相同之物返還之契約，民法第四百七十四條第一項定有明
    文；又稱保證者，謂當事人約定，一方於他方之債務人不履行債務時，由其代負
    履行責任之契約，亦為同法第七百三十九條所明定；另保證債務之所謂連帶，係
    指保證人與主債務人負同一債務，對於債權人各負全部給付之責任者而言，此觀
    民法第二百七十二條第一項關於連帶債務規定之文義甚明（最高法院四十五年台
    上字第一四二六號判例參照）；而連帶債務之債權人，依同法第二百七十三條第
    一項規定，得對於債務人中之一人或數人或其全體，同時或先後請求全部或一部
    之給付。本件系爭借款之主債務人即被告甲○○，以被告乙○○為連帶保證人尚
    積欠原告借款一百七十六萬六千四百零五元，未依約清償，有如前述。依前開說
    明，被告對原告自應負同一清償之責。是被告乙○○抗辯原告應先向被告甲○○
    請求等語，自無可採。從而，原告依消費借貸及連帶保證之法律關係，請求被告
    連帶給付原告如主文第一項所示之本金、利息及違約金；依消費借貸之法律關係
    ，請求被告甲○○給付原告如主文第二項所示之本金、利息及違約金；依信用卡
    契約之法律關係，請求被告甲○○給付原告如主文第三項所示之本金、利息及違
    約金，均屬有據，應予准許。
據上論結，本件原告之訴為有理由，依民事訴訟法第三百八十五條第一項前段、第七
十八條、第八十五條第一項但書、第八十五條第二項，判決如主文。
中　　　華　　　民　　　國　　九十三　　年　　　四　　　月　　  三十    日
                                  臺灣臺中地方法院民事第二庭
~B審判長法官  許冰芬
~B法      官  劉長宜
~B法　　　官　何世全
正本係照原本作成
如對本判決上訴，須於判決送達後廿日內向本院提出上訴狀
中　　　華　　　民　　　國　　九十三　　年　　　四　　　月　　  三十　　日
~B法院書記官
